Inventaris van het archief van het Werkverband Integratie Jeugdwelzijnswerk Nederland (WIJN), 1973-1989
Nationaal Archief, Den Haag
- Aanvulling december 1990., C.
  - - 942.2 Werkgeversvereniging in het Jeugdwelzijnswerk: samenwerking W.I.J.N., - 8 C.A.O. jeugdhulpverlening, welzijnswerk, wachtgeld.; - Provinciale samenwerkingsverbanden: Friesland; - Provinciale samenwerkingsverbanden: Groningen.; 1984-1989; 570
  - - Provinciale samenwerkingsverbanden: Drenthe., - Provinciale samenwerkingsverbanden: Utrecht.; - Provinciale samenwerkingsverbanden: Noord-Holland; - Provinciale samenwerkingsverbanden: Zuid-Holland; - Provinciale samenwerkingsverbanden: Zeeland; - Provinciale samenwerkingsverbanden: Noord-Brabant; - Provinciale samenwerkingsverbanden: Limburg; 571
  - - Provinciale samenwerkingsverbanden: Gelderland, - Provinciale samenwerkingsverbanden: Overijssel; 572